Config:
  hfst:
    Gen: ../../../src/generator-dict-gt-norm.hfst
    Morph: ../../../src/analyser-dict-gt-norm.hfst
  xerox:
    Gen: ../../../src/generator-dict-gt-norm.xfst
    Morph: ../../../src/analyser-dict-gt-norm.xfst
    App: lookup

Tests:

  Noun - čääci: # ok CAACI
    čääci+N+Sg+Nom:   čääci
    čääci+N+Sg+Gen:   čääsi
    čääci+N+Sg+Acc:   čääsi
    čääci+N+Sg+Ill:   čáácán
    čääci+N+Sg+Loc:   čääsist
    čääci+N+Sg+Com:   čassijn
    čääci+N+Sg+Abe:   čäˊsittáá
    čääci+N+Ess:      čääccin
    čääci+N+Par:      čääccid
    čääci+N+Pl+Nom:   čääsih
    čääci+N+Pl+Gen:  [čaasij, čaˊsij]
    čääci+N+Pl+Acc:   čaasijd
    čääci+N+Pl+Ill:   čassijd
    čääci+N+Pl+Loc:   čaasijn
    čääci+N+Pl+Com:   čaˊsijguin
    čääci+N+Pl+Abe:   čaˊsijittáá

  Noun - njäähi: # ok CAACI
    njäähi+N+Sg+Nom:   njäähi
    njäähi+N+Sg+Gen:   njääṿi
    njäähi+N+Sg+Ill:   njááhán
    njäähi+N+Sg+Loc:   njääṿist
    njäähi+N+Sg+Com:   njavvijn
    njäähi+N+Sg+Abe:   njäˊṿittáá
    njäähi+N+Ess:      njäähhin
    njäähi+N+Par:      njäähhid
    njäähi+N+Pl+Nom:   njääṿih
    njäähi+N+Pl+Gen:  [njaaṿij, njaˊṿij]
    njäähi+N+Pl+Acc:   njaaṿijd
    njäähi+N+Pl+Ill:   njavvijd
    njäähi+N+Pl+Loc:   njaaṿijn
    njäähi+N+Pl+Com:   njaˊvijguin
    njäähi+N+Pl+Abe:   njaˊvijttáá

